臺灣臺北地方法院交通事件裁定　　 94年度交聲字第601號
異議人即
受處分人　甲○○
上列異議人即受處分人因違反道路交通管理處罰條例案件，對於
臺北市交通事件裁決所九十四年五月二十日所為之處分（原處分
案號：北市裁二字第第裁22-A4L102997號）聲明異議，本院裁定
如下　　：
    主  文
異議駁回。
    理  由
一、按汽車使用註銷之牌照行駛者，處汽車所有人新臺幣（以下
    同）三千六百元以上一萬零八百元以下罰鍰，並禁止其行駛
    ，且牌照扣繳之；道路交通管理處罰條例第十二條第一項第
    四款、第二項分別定有明文。又道路交通管理處罰條例所規
    範之車輛，係指在道路上以原動機行駛之汽車 (包括機器腳
    踏車）或以人力、獸力行駛之車輛，同條例第三條第八款亦
    有明定，是上開關於註銷牌照之使用限制，於機器腳踏車亦
    有適用。
二、本件原處分機關臺北市交通事件裁決所，係以異議人即受處
    分人甲○○於民國九十四年二月十六日下午六時四分許，在
    臺北市○○路○段九十四號前，因使用註銷之牌照行駛，經
    原舉發單位臺北市政府警察局交通警察大隊警員，以違反道
    路交通管理處罰條例第十二條第一項第四款規定掣單舉發，
    受處分人在九十四年二月十八日提出申訴後，由原舉發單位
    調查結果，仍認受處分人有其上開違規行為，而依道路交通
    管理處罰條例第十二條第一項第四款、第二項規定，裁處罰
    鍰三千六百元，並扣繳牌照。
三、受處分人就其於上開時、地，使用ＡＷＹ─九三０號車牌行
    駛一節亦不爭執；惟辯稱其因未接獲罰單，致逾期未繳罰鍰
    ，而遭註銷牌照，此前不知註銷情事，不應處此重罰云云。
四、經查，受處分人於九十年十月三日，因違反道路交通管理處
    罰條例第十四條規定，經警當場掣單舉發，九十一年二月六
    日，由臺北市交通事件裁決所裁處罰鍰六百元，並限於九十
    一年三月八日前繳納；逾期自九十一年三月九日起易處吊扣
    汽車牌照一個月，並限於九十一年三月二十三日前繳送；九
    十一年三月二十三日前未繳送者，自九十一年三月二十四日
    起易處吊銷，並逕行註銷汽車牌照，有該違規、裁決資料一
    件附卷可稽。次查，前開裁決書業經送達於受處分人，亦有
    掛號郵件收件回執一件在卷可憑，訊之受處分人並自承該收
    件人欄之印章確為其所有，是前開裁決書確以合法送達無誤
    。受處分人辯稱其未收受裁決，不知受罰情事云云，核與前
    開事證有違，不足採信。本件牌照業於九十一年三月二十四
    日經逕行註銷，堪予認定；從而，受處分人於前述時、地，
    騎乘掛有前開註銷車牌之機車，其違反道路交通管理處罰條
    例第十二條第四款規定甚明。原處分機關依道路交通管理處
    罰條例第十二條第一項第四款、第二項，暨違反道路交通管
    理事件統一裁罰基準表之規定，裁處罰鍰新臺幣三千六百元
    ，並扣繳牌照，核無不當。本件異議為無理由，應予駁回。
據上論斷，應依道路交通案件處理辦法第十九條，裁定如主文。
中   華   民   國   九十四   年   十二   月    三 十   日
　　　　　　　　　　　　　　　交通法庭法　官  劉方慈
以上正本證明與原本無異。
如不服本裁定，應於裁定送達後5日內向本院提出抗告狀。
                                      書記官  黃瓊玉
中   華   民   國   九十四   年   十二   月    三 十   日
